臺灣士林地方法院刑事判決
公　訴　人　臺灣士林地方法院檢察署檢察官
被　　　告　甲○○
選任辯護人　陳智義律師
上列被告因違反槍砲彈藥刀械管制條例等案件，經檢察官提起公
訴（89年度偵字第1748號），及移送併案審理（94年度偵字第
5907號），本院判決如下：
    主  文
甲○○連續收受贓物，處有期徒刑參月。又轉讓第二級毒品，處
有期徒刑捌月；又未經許可，持有可發射子彈具有殺傷力之改造
手槍，處有期徒刑貳年，併科罰金新臺幣貳拾萬元，罰金如易服
勞役，以新臺幣玖佰元即銀元參佰元折算壹日，扣案之仿GLOCK
廠半自動改造手槍壹枝（槍枝管制編號：0000000000號）、仿
WALTHER 廠PPK/ S型半自動改造手槍壹枝（槍枝管制編號為
0000000000號）、仿BERETTA 廠84型半自動改造手槍壹枝（槍枝
管制編號為0000 000000 號）、土造子彈壹顆、9mm 制式子彈貳
顆，均沒收。應執行有期徒刑貳年陸月，併科罰金新臺幣貳拾萬
元，罰金如易服勞役以新臺幣玖佰元即銀元參佰元折算壹日，扣
案之仿GLOCK 廠半自動改造手槍壹枝（槍枝管制編號：
0000000000 號）、 仿WALTHER 廠PPK/ S型半自動改造手槍壹枝
（槍枝管制編號為0000000000號）、仿BERETTA 廠84型半自動改
造手槍壹枝（槍枝管制編號為00000000 00 號）、土造子彈壹顆
、9mm 制式子彈貳顆，均沒收。
    事  實
一、甲○○自民國86年間至88年3 、4 月止，基於收受贓物之概
    括犯意，明知其姓名年籍不詳之友人，所交付之如附表所示
    之身分證、信用卡、駕照、健保卡等證件，均係來路不明之
    贓物（為其姓名年籍不詳之友人，在臺北市士林夜市、天母
    地區及台北縣蘆洲市等地，將如附表所示證件所有人遺失之
    證件侵占入己所得），仍予收受並放置在臺北市士林區○○
    ○道○段6巷41弄3號住處內。
二、甲○○於89年2 月1 日及2 月5 日，各向年籍不詳綽號「小
    謝」之成年男子及綽號「小惠」之成年女子，分別以新臺幣
    （下同）8,500 元及5,000 元，購得大麻煙草1 盒（煙草重
    16.66 公克、塑膠盒重32.43 公克）及第二級毒品安非他命
    1 包（驗餘淨重1.3151 公 克）後，並於89年2 月11日下午
    5 時10分許，在臺北市士林區○○○道○ 段6 巷41弄3 號住
    處，各無償轉讓0.1 公克之安非他命予蔡發奎及楊天賜（另
    案經台灣士林地方法院檢察署檢察官偵辦），另轉讓數量不
    詳之大麻0.1公克予蔡發奎施用1 次。
三、甲○○明知可發射子彈具有殺傷力之改造手槍及子彈，分別
    為槍砲彈藥刀械管制條例第4 條第1 項第1 、2 款所管制之
    物品，未經中央主管機關許可，不得持有，而於88年底某日
    ，自其友人呂凌偉（綽號「太子」，已於88年11月13日死亡
    ）收受具殺傷力之仿GLOCK 廠半自動改造手槍1 枝（槍枝管
    制編號：0000000000號）、仿WALTHER 廠PPK/ S型半自動改
    造手槍1 枝（槍枝管制編號為0000000000號）、仿BERETTA
    廠84型半自動改造手槍1 枝（槍枝管制編號為0000000000號
    ）、子彈7 顆，甲○○竟未經許可而持有上開槍彈，並將之
    藏置於臺北市士林區○○○道○ 段6 巷41弄3 號住處，89
    年間再將前揭仿WALTHER 廠PPK/ S型半自動改造手槍1 枝（
    槍枝管制編號為0000000000號）、仿BERETTA 廠84型半自動
    改造手槍1 枝（槍枝管制編號為0000000000號）、子彈4 顆
    改藏置於臺北市北投區○○○路52巷3 號住處。
四、嗣分別於：(一)89年2 月11日下午5 時10分許，為警持搜索票
    在臺北市士林區○○○道○ 段6 巷41弄3 號查獲，並扣得上
    述如附表所示之證件，安非他命1 包（驗餘淨重1.3151公克
    ，持有及吸食部分已另案偵辦）、大麻煙捲4 支（合計煙捲
    重1.50公克）、大麻煙紙1 包、大麻煙草1 盒（煙草重
    16.66 公克、塑膠盒重32.43 公克）、吸食器2 組、斜口吸
    管1 支、天平秤1 個、具殺傷力之仿造GLOCK 廠半自動克拉
    克玩具手槍1 把及子彈3 發。(二)94年2 月17日下午6時 許，
    為警持搜索票在臺北市北投區○○○路52巷3 號查獲，並扣
    得具殺傷力之仿WALTHER 廠PPK/ S型半自動改造手槍1 枝（
    槍枝管制編號為0000000000號）、仿BERETTA 廠84型半自動
    改造手槍1 枝（槍枝管制編號為0000000000號）、子彈4 顆
    。
五、案經臺北市政府警察局士林分局報告臺灣士林地方法院檢察
    署檢察官偵查起訴及臺北市政府警察局士林分局報告臺灣士
    林地方法院檢察署檢察官偵查後移送併案審理。
    理  由
一、上揭犯罪事實，業據被告甲○○於本院審理時坦承不諱，並
    經證人楊天賜於警詢、偵查及本院訊問中、蔡發奎於警詢及
    偵查中、乙○○於本院訊問中分別證述在卷，復有查獲證件
    清單、搜索扣押筆錄、臺北市政府警察局士林分局89年4 月
    5 日北市警士分刑字第8961059700號函、扣押物品清單、內
    政部警政署刑事警察局89年11月30日89刑鑑字第176325號函
    、採證照片11張附卷可稽，另有克拉克手槍1 枝、M84及
    PPK 改造手槍各1 枝、子彈7 顆扣案可資佐證。而被告甲○
    ○89年2 月11日遭查獲後所採尿液，經送法務部調查局以氣
    相層析質譜儀分析法檢驗結果，呈大麻及甲基安非他命陽性
    反應，有該局89年4 月5 日（89）陸（一）字 第89016238
    號檢驗通知書1 紙（見89年度偵字第1748號卷第69頁）附卷
    可佐。扣案之顆粒1 袋經送憲兵司令部刑事鑑識中心鑑驗結
    果，確含有甲基安非他命成分（驗餘淨重1.3151公克），有
    該鑑識中心89年3 月30日（89）綱得字第04116 號鑑驗通知
    書（見本院89年度訴字第447 號卷第25頁）1 紙在卷可參。
    扣案之煙草盒及煙捲經送法務部調查局鑑定結果，其中送驗
    煙草1 盒內含有第二級毒品大麻成分（煙草重16.66 公克、
    塑膠盒重32.43 公克），另送驗煙捲4 支內均含有第二級毒
    品大麻成分（合計煙捲重1.50公克），有該局編號第
    000000000 號鑑定通知書（見本院89年度訴字第447 號卷第
    36頁）1 紙附卷可稽。而被告於89年2 月11日所扣得之克拉
    克手槍1 枝（槍枝管制編號為0000000000號）及子彈3 顆，
    經送內政部警政署刑事警察局鑑驗結果，認克拉克手槍1 枝
    係仿GLOCK 廠半自動手槍製造之金屬玩具槍貫通槍管改造而
    成之改造手槍，主要材質為金屬，經實際試射可擊發，具殺
    傷力，而其中2 顆子彈係口徑9mm 制式子彈，彈底標記為
    ACP 96 9mm，認具殺傷力，另1 顆係土製金屬彈殼加裝直徑
    約9mm 金屬彈頭之土製子彈，經試射可擊發，認具殺傷力，
    有內政部警政署刑事警察局89年2 月17日刑鑑字第17542 號
    鑑驗通知書（見89年度偵字第1748號卷第44頁）。另被告於
    94 年2月17日為警所扣得之槍枝2 枝及子彈4 顆，經送內政
    部警政署刑事警察局鑑驗結果，認手槍1 枝（槍枝管制編號
    為0000000000號）係由仿WALTHER 廠PPK/S 型半自動手槍製
    造之玩具手槍換裝土造金屬槍管改造而成之改造手槍，機械
    性能良好，可供擊發適用子彈使用，認具殺傷力，手槍1 枝
    （槍枝管制編號為0000000000號）係由仿BERETTA 廠84型半
    自動手槍製造之玩具手槍換裝土造金屬槍管及土造金屬槍機
    改造而成之改造手槍，機械性能良好，可供擊發適用子彈使
    用，認具殺傷力，而送鑑之子彈4 顆，其中2 顆係由直徑
    9.56mm、長度17.96mm 金屬彈殼及直徑8.88mm金屬彈頭組合
    而成之土造子彈，經試射可擊發，認具殺傷力，另1 顆係由
    直徑9.75mm、長度17.32mm 金屬彈殼及直徑8.90mm金屬彈頭
    組合而成之土造子彈，經實際試射可擊發，認具殺傷力，另
    1 顆係由直徑8.43mm、長度15.93mm 金屬彈殼及直徑7.84mm
    金屬彈頭組合而成之土造子彈，經實際試射可擊發，認具殺
    傷力，亦有內政部警政署刑事警察局94年3 月1 日刑鑑字第
    0940026616號槍彈鑑定書（見94年度偵字第5907號卷第9 頁
    至第13頁）在卷足憑。綜上所述，足認被告上開自白與事實
    相符，本件事證明確，被告前揭犯行堪以認定，應依法論科
    。
二、本件被告甲○○行為後，毒品危害防制條例於92年7 月9 日
    增訂第8 條第6 項及第11條第4 項規定，並於93年1 月9 日
    ，經總統公布修正施行。就轉讓、持有第二級毒品淨重10公
    克以上，已加重其刑至2 分之1 ，其標準由行政院定之（參
    行政院於93 年1月7 日院臺法字第0930080551號發布施行之
    「轉讓持有毒品加重其刑之數量標準」第2 條第1 項第2 款
    規定：「轉讓、持有毒品達一定數量者，加重其刑至2 分之
    1 ，其標準如下：二、第二級毒品：淨重10公克以上。」）
    。因此，修正前後轉讓第二級毒品之構成要件、法定刑度均
    相同，但修正後毒品危害防制條例就轉讓第二級毒品達10
    公克以上，依修正後毒品危害防制條例第8 條第6 項須加重
    其刑至2 分之1 。故比較新舊法結果，以修正前毒品危害防
    制條例第8 條第2 項規定，較有利於被告。次按被告持有前
    揭改造手槍行為後，槍砲彈藥刀械管制條例亦業經總統於94
    年1 月26日以華總一義字第09400010101 號令修正公布，並
    自94年1 月28日生效施行，原條例第8 條與第10條、第11
    條合併修正移列為修正條文第8 條，原條例第10、11條刪除
    ；修正前槍砲彈藥刀械管制條例第11條第4 項之未經許可持
    有可發射子彈具有殺傷力之各式槍砲罪，移至新法第8 條第
    4 項，除將舊法規定之「槍砲」修正為「槍枝」外，修正前
    之法定刑為1 年以上7 年以下有期徒刑，併科新臺幣7 百萬
    元以下罰金，修正後槍砲彈藥刀械管制條例第8 條第4 項係
    規定：「未經許可持有第4 條第1 項第1 款所定其他可發射
    金屬或子彈具有殺傷力之各式槍枝者，處3 年以上10年以下
    有期徒刑，併科新臺幣700 萬元以下罰金」，比較新舊法結
    果，以修正前之舊法對於被告較為有利，自應依刑法第2條
    第1 項但書之規定，適用修正前即90年11月14日修正公布之
    槍砲彈藥刀械管制條例第11條第4 項之規定處斷。是核被告
    甲○○所為，係犯刑法第349 條第1 項之收受贓物罪、修正
    前毒品危害防制條例第8 條第2 項之轉讓第二級毒品罪、90
    年11月14日修正公布之槍砲彈藥刀械管制條例第11條第4 項
    持有可發射子彈具有殺傷力之改造手槍罪、第12條第4 項未
    經許可持有子彈罪。檢察官原起訴被告涉犯槍砲彈藥刀械管
    制條例第11條第1 項之罪，然此部份已經蒞庭檢察官當庭更
    正為槍砲彈藥刀械管制條例第11條第4 項，併予敘明。又被
    告前揭收受贓物罪，時間緊接，所犯構成要件相同，顯係基
    於概括之犯意所為，應為連續犯，而應從一重論以連續收受
    贓物罪一罪，並加重其刑。又被告先後轉讓第二級毒品予蔡
    發奎、楊天賜之犯行，均係於密切接近之時間及同地實施，
    侵害同一社會法益，各行為之獨立性極為薄弱，依一般社會
    健全觀念，在時間差距上，難以強行分開，在刑法評價上，
    應視為數個舉動之接續施行，合為包括之一行為予以評價，
    較為合理，應依接續犯之規定論以包括之一罪。再被告以一
    行為觸犯修正前槍砲彈藥刀械管制條例第11條第4 項、第12
    條第4 項之罪，為想像競合犯，應從一重論以修正前槍砲彈
    藥刀械管制條例第11條第4 項未經許可持有可發射子彈具有
    殺傷力之改造手槍罪處斷。又被告所犯前開連續收受贓物罪
    、轉讓第二級毒品罪、持有改造手槍罪，犯意各別，行為互
    殊，應予分論併罰。公訴人就被告未經許可持有具殺傷力之
    仿WALTHER 廠PPK/ S型半自動改造手槍1 枝、仿BERETTA 廠
    84型半自動改造手槍1 枝及子彈4 顆之行為，雖漏未起訴，
    惟因與已起訴之部分有實質上一罪關係，為起訴效力所及，
    本院亦應併予審究。爰審酌被告明知毒品足以殘害人之健康
    ，猶無償轉讓友人施用，且無故持有前開具有殺傷力之改造
    手槍，對於他人生命、身體安全構成潛在威脅，危害社會治
    安甚鉅，並考量其品行、智識程度、生活狀況、犯罪動機、
    目的、手段，及犯罪後坦承犯行，態度尚稱良好等一切情狀
    ，分別量處如主文所示之刑，併就其所受罰金刑部分，諭知
    易服勞役之折算標準，並定其應執行刑，以資懲儆。
三、扣案之仿GLOCK 廠半自動改造手槍1 支（槍枝管制編號：
    0000000000號）、仿WALTHER 廠PPK/S 型半自動改造手槍1
    枝（槍枝管制編號為0000000000號）、仿BERETTA 廠84型半
    自動改造手槍1 枝（槍枝管制編號為0000000000號）、9mm
    制式子彈2 顆、土造子彈1 顆，因屬違禁物而不得持有，應
    依刑法第38條第1 項第1 款之規定宣告沒收。而扣案業經試
    射之土造子彈4 顆，已於鑑驗過程中試射擊發滅失，已無殺
    傷力而失其違禁物之性質，爰不併予宣告沒收。至於扣案之
    大麻煙草1 盒（煙草重16.66 公克）、煙捲4 支（合計重1.
    5 公克）、安非他命1 包（驗餘淨重1.3151公克），雖為違
    禁物，然無證據證明係本件被告轉讓第二級毒品之物或為轉
    讓第二級毒品所持有之物，復已為本院另案裁定單獨宣告沒
    收銷燬之，有本院90年度聲字第495 號刑事裁定1 份在卷可
    參，自不得併予宣告沒收銷燬。而扣案吸食器2 組、斜口吸
    管1 支、天平秤1 個，雖係被告所有，然無證據證明與本件
    被告轉讓第二級毒品大麻有關，爰不諭知沒收，併此敘明。
據上論斷，應依刑事訴訟法第273 條之1 第1 項、第299 條第1
項前段，修正前即90年11月14日修正公布槍砲彈藥刀械管制條例
第11條第4 項、第12條第4 項，修正前毒品危害防制條例第8 條
第2項 、刑法第2 條第1 項但書、第11條前段、第56條、第349
條第1 項、第55條、第42條第2 項、第38條第1 項第1 款、第51
條第5 款，罰金罰鍰提高標準條例第1 條前段、第2 條，現行法
規所定貨幣單位折算新臺幣條例第2 條，判決如主文。
本案經檢察官謝榮林到庭執行職務。
中　　華　　民　　國　　94　　年　　9 　　月　　2 　　日
                  刑事第四庭法  官    許碧惠
以上正本證明與原本無異。
如不服本判決，應於判決送達後10日內，向本院提出上訴狀。
                            書記官    徐仁豐
中　　華　　民　　國　　94　　年　　9 　　月　　5 　　日
附錄本判決論罪科刑依據之法條：
刑法第349條第1項
收受贓物者，處三年以下有期徒刑、拘役或五百元以下罰金。
修正前毒品危害防制條例第8 條第2 項：
轉讓第二級毒品者，處6 月以上5 年以下有期徒刑，得併科新臺
幣70萬元以下罰金。
修正前即90年11 月14日槍砲彈藥刀械管制條例第11條第4 項：
未經許可，持有、寄藏或意圖販賣而陳列第1 項所列槍砲者，處
1年以上7年以下有期徒刑，併科新臺幣7百萬元以下罰金。
附表
┌─┬───────┬─────────────┐
│編│姓名、年籍    │證      件                │
│號│              │                          │
├─┼───────┼─────────────┤
│一│溫弘德        │Ｚ000000000身分證1張       │
│  │69.7.20       │                          │
├─┼───────┼─────────────┤
│二│林雨平        │Ｚ000000000身分證、重機車駕│
│  │69.6.21       │照、健保卡各1張           │
├─┼───────┼─────────────┤
│三│郭賢能        │Ｚ000000000身分證1張       │
│  │66.11.5       │                          │
├─┼───────┼─────────────┤
│四│高林銓        │Ｚ000000000身分證1張       │
│  │54.1.4        │                          │
├─┼───────┼─────────────┤
│五│劉境淮        │Ｚ000000000身分證1張       │
│  │39.11.20      │                          │
├─┼───────┼─────────────┤
│六│高陽          │自小客、輕機車駕照、健保卡│
│  │64.12.21      │各1張                     │
├─┼───────┼─────────────┤
│七│趙箴川        │Ｚ000000000身分證、00000000│
│  │63.7.24       │0000000中國信託信用卡各1張│
├─┼───────┼─────────────┤
│八│劉勝凱        │Ｚ000000000身分證、健保卡、│
│  │54.4.3        │慈濟中醫掛號證、自小客、重│
│  │              │機車駕照各1張             │
├─┼───────┼─────────────┤
│九│鍾蘭芬        │自小客駕照、輕機車行照、國│
│  │66.5.21       │華產物保險證、0000000000及│
│  │              │000000000000中國信託信用卡│
│  │              │、SOGO百貨記帳卡、健保卡、│
│  │              │000000000000台銀金融卡各1 │
│  │              │張                        │
├─┼───────┼─────────────┤
│十│永傑印刷有限公│CHW-441重機車行照1張      │
│  │司            │                          │
├─┼───────┼─────────────┤
│十│              │空白身分證1張             │
│一│              │                          │
├─┼───────┼─────────────┤
│十│YAN SHWU JY   │0000000000000000華信銀行信│
│二│              │用卡1張                   │
├─┼───────┼─────────────┤
│十│CHIU HSIAO WEI│0000000000000000渣打銀行信│
│三│              │用卡1張                   │
├─┼───────┼─────────────┤
│十│ZHANG ZHI JIE │0000000000000000花旗銀行信│
│四│              │用卡1張                   │
├─┼───────┼─────────────┤
│十│李靜婷        │0000000000000000中國國際商│
│五│              │銀信用卡1張               │
├─┼───────┼─────────────┤
│十│蘇信豪        │0000000000000000第一商銀信│
│六│              │用卡1張                   │
├─┼───────┼─────────────┤
│十│蘇湘雯        │0000000000000000中興銀行信│
│七│              │用卡1張                   │
├─┼───────┼─────────────┤
│十│余亮台        │0000000000000000寶島銀行信│
│八│              │用卡1張                   │
├─┼───────┼─────────────┤
│十│CHAO YU FEN   │0000000000000000美國銀行信│
│九│              │用卡1張                   │
├─┼───────┼─────────────┤
│二│              │00000000000000郵局提款卡1 │
│十│              │張                        │
├─┼───────┼─────────────┤
│二│              │00000000000臺灣企銀信用卡1│
│一│              │張                        │
├─┼───────┼─────────────┤
│二│黃明德        │00000000000 臺灣中小企銀信│
│二│              │用卡1張                   │
├─┼───────┼─────────────┤
│二│張朝鈞        │000000000000華南銀行信用卡│
│三│              │、00000000000000郵局提款卡│
│  │              │各1張                     │
├─┼───────┼─────────────┤
│二│劉玟君        │輕機車駕照1張             │
│四│63.4.2        │                          │
├─┼───────┼─────────────┤
│二│葉宗溪        │職業大客車駕照1張         │
│五│47.7.1        │                          │
├─┼───────┼─────────────┤
│二│沈銘基        │重機車駕照、健保卡各1張   │
│六│31.4.12       │                          │
├─┼───────┼─────────────┤
│二│韓克儉        │重機車駕照、健保卡各1張   │
│七│60.2.10       │                          │
├─┼───────┼─────────────┤
│二│莊訓輝        │LK-3239自小客車行照1張    │
│八│              │                          │
└─┴───────┴─────────────┘
